【裁判字號】    90,小上,13
【裁判日期】    901002
【裁判案由】    給付貨款
【裁判全文】
臺灣臺南地方法院民事裁定  九十年度小上字第一三號
    上  訴  人  李銘紘即嘉銘事務機器行
    法定代理人  陳夫堯
右當事人間請求給付貨款事件，上訴人對於中華民國九十年四月十二日本院台南簡易
庭第一審判決（八十九年度南小字第八四九號）提起上訴，本院裁定如左：
      主      文
上訴駁回。
第二審訴訟費用由上訴人負擔。
      理      由
一、按對於小額程序之第一審裁判之上訴，非以其違背法令為理由，不得為之，又上
    訴狀應記載上訴理由，並表明原判決所違背之法令及其具體內容，依訴訟資料可
    認原判決有違背法令之具體事實，民事訴訟法第四百三十六條之二十四第二項及
    第四百三十六條之二十五分別定有明文。且依同法第四百三十六條之三十二準用
    同法第四百六十八條之規定，判決不適用法規或適用不當者，為違背法令。而判
    決有同法第四百六十九條第一款至第五款情形之一者，為當然違背法令。是當事
    人對於小額程序之第一審判決提起上訴，如依民事訴訟法第四百六十八條規定，
    以第一審判決有不適用法規或適用法規不當為理由時，其上訴狀或理由書應有具
    體之指摘，並揭示該法規之條項或其內容。若係成文法以外之法則，應揭示該法
    則之旨趣。倘為司法院解釋、或最高法院之判例，則應揭示該判解之字號或其內
    容。如以民事訴訟法第四百六十九條第一款至第五款所列情形為理由時，其上訴
    狀或理由書，應揭示合於該條款之事實。上訴狀或理由書如未依此項方法表明，
    或其所表明者，顯與上開法條規定之情形不相合時，即難認為已對第一審判決之
    違背法令有具體之指摘，其上訴自難認為合法。
二、本件上訴人上訴意旨略以：（一）貨品有無瑕疵、退貨與否係屬嚴肅之事實問題
    。本件兩造就系爭貨品於被上訴人之應收帳款明細表中既已書明「退貨」字樣，
    且亦將該退貨之金額明確表示「三萬八千零九十五元」，並將應收帳款減去退貨
    金額計算實收金額為「三萬五千六百七十元」，列明於明細表內，如此確切之資
    料，焉能謂上訴人未能確定被上訴人交付之系爭貨物確有瑕疵或謂上訴人未能即
    時通知被上訴人系爭貨物確有瑕疵之事實，況證人應家薇於原審證稱：「對於系
    爭貨物是否有瑕疵，被告（即上訴人）應該是有打電話來．．」，足證兩造就貨
    品之瑕疵及該退之貨及其金額若干，非但有即時通知且已相當明確計算出退貨後
    之實付金額，原審認事用法顯有未洽；（二）兩造業務往來十餘年，從未有貨款
    糾紛，本件系爭貨款僅區區七萬餘元，單就商譽及私誼以觀，不足以如此訴訟解
    決。原審未審究被上訴人出賣貨品之瑕疵及同意退貨之金額而忽視上訴人之同時
    履行抗辯權及被上訴人物之瑕疵擔保責任之義務，即有判決不適用法律之違法。
三、經查本件請求給付之訴訟標的金額為十萬元，在十萬元以下，應適用民事訴訟法
    所規定之小額訴訟程序，合先敘明。又依民事訴訟法第四百三十六條之二十四及
    第四百三十六條之二十五之規定，非以其違背法令為理由不得上訴，且須記載上
    訴理由，並表明原判決所違背之法令及其具體內容，依訴訟資料可認原判決有違
    背法令之具體事實者，始合上訴程式。本件上訴人對第一審判決提起上訴，雖以
    前開上訴意旨表明於上訴理由狀，惟查上訴意旨僅一再陳述：被上訴人之收帳款
    明細表中之「退貨」字樣之記載，及證人應家薇曾證稱：對於系爭貨物是否有瑕
    疵，被告（即上訴人）應該是有打電話來等語，認系爭貨物確有瑕疵，且其已盡
    通知之義務，原審認事用法顯有未洽，然其尚未表明原判決所違背之法令及其具
    體內容，依訴訟資料可認原判決有違背法定之具體事實，與前揭上訴程式已有未
    合，況上訴人對於系爭貨物之瑕疵是否已盡其舉證責任之認定，乃事實上問題，
    且屬原判決對於事實之採證與認定，原判決並已於理由中予以審酌論駁，此亦屬
    事實上問題，自無原審適用法令有所違背之情形。況參酌被上訴人所書寫之應收
    帳款明細表上雖載有退貸之字樣及貨品，然此僅能證明上訴人有將明細表上所載
    之貨物退還之意，尚不足以證明被上訴人交付之貨品有瑕疵，另證人應家薇係證
    稱：對於系爭貨物是否有瑕疵，被告（即上訴人）『應該』有打電話，然究其此
    部分之證言，亦無法明確認定系爭貨物果有瑕疵，或上訴人已就瑕疵通知被上訴
    人，況其亦證稱：上訴人沒有將貨寄回來，以無法換新貨給他們，上訴人亦不否
    認系爭貨品並未交還被上訴人，是系爭貨物是否存有瑕疵，仍屬不能證明。綜上
    ，上訴人所陳均非屬原判決有不適用法規、適用法規不當、或民事訴訟法第四百
    六十九條第一款至第五款所列之情形等違背法令事由，亦難認對該判決之如何違
    背法令已有具體之指摘。依首揭說明，應認其上訴為不合法，應予駁回。
四、結論：本件上訴為不合法，依民事訴訟法第四百三十六條之二十四第二項、第四
    百三十六條之三十二第二項、第四百四十四條第一項前段、第九十五條、第七十
    八條，裁定如主文。
中      華      民      國    九十      年      十      月      二      日
                                臺灣臺南地方法院民事第二庭
~B審判長法  官  蔡美美
~B      法  官  王慧娟
~B      法  官  莊玉熙
右為正本係照原本作成
本裁定不得抗告
中      華      民      國    九十      年      十      月      五      日
~B法院書記官  許美惠


司法院資訊處製作；財團法人民間司法改革基金會備份。
